

Susana Malpica Hernández

PERFIL PROFESIONAL

Soy una profesional con más de 15 años de experiencia, controlando la gestión contable y financiera de la empresa según NIF e IFRS, siempre buscando acciones y soluciones que permitan el cumplimiento de los objetivos corporativos.

Durante mi trayectoria he logrado cerrar con éxito auditorías fiscales y devolución de impuestos a través de la correcta sustentabilidad y materialidad de las operaciones de la empresa, he implementado control interno a través de la identificación de riesgos de tipo anticorrupción y financieros para lograr su mitigación (Metodología COSO) he migrado sistemas contables a ERP (Oracle y SAGA). Tengo especial inclinación por las finanzas corporativas por lo que actualmente me estoy especializado en el área. Soy una líder con gran pasión, fuertes principios éticos y creo en el desarrollo de los colaboradores para generar equipos fuertes.

CONTACTO



susy.quetza@gmail.com



55 18 16 76 45

EDUCACIÓN

Maestría en Dirección Financiera (2021 - en curso) 70% de los créditos. Escuela Bancaria y Comercial.

Diplomado en NIF (2019) Instituto de Especialización para Ejecutivos.

Contador Publico (2002-2006) Escuela Superior de Comercio y Administración

EXPERIENCIA LABORAL

Operadora de Infraestructura Especializada de **Guanajuato SAPI de CV (Filial de Black Rock)**

GERENTE DE CONTABILIDAD 2016 - 2021

- Elaboración y análisis de Estado de Situación Financiera, Estado de Resultados Integral, Estado de Cambios en el Capital Contable y Estado de Flujo de Efectivo según NIF e IFRS.
- Supervisión y seguimiento de cierre contable (ERP Oracle)
- Cumplimiento de las obligaciones en materia tributaria y devolución de impuestos. (ISR, IVA, Contabilidad electrónica, CFDI)
- Control presupuestal, análisis de variaciones e indicadores financieros.
- Atención de requerimientos para cumplir con covenants financieros.
- Coordinación de Estudio de Precios de Transferencia.
- Atención y cierre de auditorias financieras y fiscales (Revisión de gabinete y visita domiciliaria).
- · Atención a Recursos de revocación y juicios de nulidad en conjunto con abogados.
- CUCA, CUFIN, Reparto de dividendos, pérdidas fiscales.
- Control de Inversiones CAPEX
- Revisión de estimaciones, contratistas, REPSE.
- Revisión y seguimiento de cuentas por cobrar y por pagar (Cumplimiento en antigüedad de saldos y debida diligencia en el proceso de cobro y pago).
- · Control de acervo legal (actas de asamblea, contratos y soportes de materialidad de las operaciones de la empresa).
- Participación en la certificación ISO 37001 del área a mi cargo a través de la implementación de políticas de control interno orientadas a la minimización de riesgos, disminución de su frecuencia e impacto monetario (Metodología COSO).

Grupo Border SCP (Agencia aduanal)

CONTADOR GENERAL 2009 - 2014

- Elaboración y análisis de Estados Financieros.
- Revisión de Contabilidad general.
- Supervisión de Tesorería, cuentas por pagar y por cobrar.
- Presentación de declaraciones anuales e informativas.
- · Pagos provisionales de impuestos (IVA, ISR).
- · CUCA, CUFIN.
- Control de Activo Fijo.
- Control de altas, bajas y modificaciones de salario ante el IMSS.
- Cálculo de nómina, IMSS e impuesto sobre nómina.
- Gestión de créditos con Instituciones Financieras.
- Control de Pólizas de Seguro.
- Elaboración de manuales de políticas y procedimientos del área contable.
- Implementacion del ERP Saga.

Haiat y Asociados SC (Despacho Contable)

ENCARGADA CONTABLE 2005-2008

APTITUDES

- Toma de decisiones.
- · Enfoque a resultados.
- Calidad en el trabajo.
- Desarrollo de personas.
- · Manejo de conflictos.
- Entonces busco como si!

HABILIDADES

- Sistemas: Oracle (GL, AR, AP), COI, NOI, CONTPAQ I, SAGA.
- Paquetería Office.
- Plataforma SAT.
- Inglés intermedio.